Inventaris van het archief van het Ministerie van Sociale Zaken en Werkgelegenheid: Directie Complementaire Sociale Voorzieningen, 1946-1994
Nationaal Archief, Den Haag
Ministerie van Sociale Zaken en Werkgelegenheid: Directie Complementaire Sociale Voorzieningen
SoZa / DCSV
1946-1994
5037
7.90 meter; 223 inventarisnummers.
Normale geschreven, getypte en gedrukte documenten, geen bijzondere handschriften.
Nationaal Archief, Den Haag
Directie Complementaire Sociale Voorzieningen, 1982-1988
Het archief bevat voornamelijk het voorbereiden en vaststellen van beleid en regels op het gebied van sociale voorzieningen en sociale verzekeringen, zoals beleid met betrekking tot additionele werkgelegenheid voor jongeren en langdurig werklozen en stukken met betrekking tot de Arbeidsongeschiktheidswet.
Archiefvorming
Geschiedenis van de archiefvormer
De historische achtergronden en ontwikkelingen van [naam archiefvormer(s)] zijn uitgebreid beschreven in de volgende publicatie:
89 Sociale Voorzieningen. Een institutioneel onderzoek op het beleidsterrein sociale zekerheid ten aanzien van sociale voorzieningen, 1940 -1996 (samenstelling: J. van der Meer en A. Wittkamp; ISBN 90-5909-009-8), 's-Gravenhage 2002.
Geschiedenis van het archiefbeheer
De verwerving van het archief
Het archief is krachtens bepalingen van de Archiefwet overgebracht.
Inhoud en structuur van het archief
01.01.01; 2.15
Selectie en vernietiging
Voro de selectie werd gebruik gemaakt van het eindconcept 'Basis Selectie Document (BSD) sociale voorzieningen' (juli 1998). 'Gepubliceerd als BSD 89, Sociale voorzieningen, Staatscourant nr.39, 2001'.
Ordening van het archief
Het archief is allereerst ingedeeld naar beleidsterrein. Met een beleidsterrein wordt bedoeld een afgebakend onderwerp van overheidsbemoeienis, in dit geval dus "...", en daarnaast "...".
Per beleidsterrein is het archief onderverdeeld naar handeling. Per handeling zijn de beschrijvingen van de dossiers vermeld. Een handeling wordt verricht door een actor ter uitvoering van een taak, of op grond van een wettelijke bevoegdheid. Een actor is een overheidsinstelling die bevoegd is zelfstandig op te treden (bijvoorbeeld een minister) binnen het beleidsterrein. Op een beleidsterrein treden meerdere actoren handelend op.
Aanwijzingen voor de gebruiker
Openbaarheidsbeperkingen
Volledig openbaar.
Materiële beperkingen
Andere toegang
Het archief was aanvankelijk beschreven in de Institutionele Toegangen:
5.000.5037: Institutionele Toegang op de gegevensbestanden met betrekking tot de organisatie en het personeel van de organisatieonderdelen van het Ministerie van Sociale Zaken en Werkgelegenheid over de periode 1946-1994
5.066.5037: Institutionele Toegang op de gegevensbestanden met betrekking tot het beleidsterrein Sociale Verzekeringen over de periode (1921) 1940-1994
5.089.5037: Institutionele Toegang op de gegevensbestanden met betrekking tot het Beleidsterrein Sociale Voorzieningen over de periode 1940-1994.
Aanvraaginstructie
Openbare archiefstukken kunnen online worden aangevraagd en gereserveerd. U kunt dit ook via de terminals in de studiezaal van het Nationaal Archief doen. Om te kunnen reserveren dient u de volgende stappen te volgen:
U maakt een profiel aan op www.gahetna.nl, en logt vervolgens in
Via de archiefinventaris (alleen de beschrijvingen met rode nummers) selecteert u het gewenste archiefstuk door op de knop 'Reserveren' te klikken
In het volgende scherm geeft u aan op welke dag u het archiefstuk wilt inzien
Indien u zich bevindt in de studiezaal en een tafelnummer heeft ontvangen kunt u dit nummer vermelden. Als u geen tafelnummer heeft kunt u tafelnummer 777 laten staan
Vervolgens bevestigt u uw reservering door deze te versturen.
Verwant materiaal
Beschikbaarheid van kopieën
Beschrijving van de series en archiefbestanddelen
- Ondersteunende processen -, 000
  - Ondersteunende processen (Sociale Zaken en Werkgelegenheid) 1945-, 10
    Actor: Minister van Sociale Zaken en Werkgelegenheid
    - Regeling van taken en verantwoordelijkheden met betrekking tot financieel-economische beleidsaspecten binnen de Directie Complementaire Sociale Voorzieningen., 1983-1987; 99; -1.842.976.07.852
- Sociale verzekeringen 1940-2003, 066
  - Het vaststellen van regels ten aanzien van het beheer en de belegging van gelden van de sociale verzekeringsfondsen. 1945-, 602
    Grondslag: Ziektewet (Stb. 1935, 32), art. 113, 114, 115, eerste lid, gewijzigd (Stb. 1952, 343), vernummerd (Stb. 1952, 474), art. 63, eerste lid (buiten werking Stb. 1959, 66) en gewijzigd (Stb. 1994, 916), art. 63, tweede lid (buiten werking Stb. 1996, 134).
    Kinderbijslagwet voor loontrekkenden (Stb. 1939, 806), art. 34, 50 en 62 (buiten werking Stb. 1962, 257).
    Werkloosheidswet (Stb. 1949, J 423), art. 29, vijfde lid, vernummerd (Stb. 1953, 117), art. 20, vijfde lid.
    Algemene ouderdomswet (Stb. 1956, 281), art. 23, 25 en 65, gewijzigd (Stb. 1985, 181), art. 34, 36 en 74.
    Algemene weduwen- en wezenwet (Stb. 1959, 139), art. 21, twaalfde lid, 40 en 85a.
    Algemene kinderbijslagwet (Stb. 1962, 160), art. 21, vierde lid, vernummerd (Stb. 1980, 1), art. 24, vierde lid, gewijzigd (Stb. 1990, 128), art. 22, derde lid, gewijzigd (Stb. 1991, 669), art. 29a, derde lid (buiten werking Stb. 1994, 916).
    Toeslagenwet (Stb. 1987, 91), art. 26, derde lid.
    Ziektewet (Stb. 1929, 374), art. 63, tweede lid.
    Werkloosheidswet (Stb. 1986, 566), art. 91, derde lid, 96, derde lid, 97, tweede en vierde lid en 113.
    Wet op de arbeidsongeschiktheidsverzekering (Stb. 1966, 84), art. 76, vierde en vijfde lid.
    Algemene arbeidsongeschiktheidswet (Stb. 1975, 674), art. 72, tweede lid, 73, zevende lid en 100 (buiten werking Stb. 1989, 127).
    Toeslagenwet (Stb. 1986, 562), gewijzigd (Stb. 1990, 316), art. 26, derde lid (buiten werking Stb. 1994, 916).
    Wet financiering volksverzekeringen (Stb. 1989, 129), art. 32, tweede en vierde lid, 35, derde lid, 36, tweede en vierde lid, 41 en 45, eerste lid.
    Organisatiewet sociale verzekeringen (Stb. 1994, 790), art. 69, zesde lid, 70, 71, 73, tweede lid en 76.
    Organisatiewet sociale verzekeringen 1997 (Stb. 1997, 95), art. 67, 68, 70, tweede lid en 72.
    Product: Beschikking van de waarnemend secretaris-generaal van Sociale Zaken van 29 oktober 1940, nr. 3466 (Stcrt. 1940, 212).
    Beschikking van de waarnemend secretaris-generaal van Sociale Zaken van 29 oktober 1940, nr. 3467 (Stcrt. 1940, 212).
    Beschikking van de minister van Sociale Zaken van 3 juni 1947, nr. 6421 (Stcrt. 1947, 108).
    Besluit belegging van gelden van de wachtgeldfondsen en het Algemeen Werkloosheidsfonds (Stcrt. 1954, 100).
    Besluit belegging Ouderdomsfonds (Stcrt. 1957, 160).
    Besluit belegging van gelden Ouderdomsfonds en Weduwen- en wezenfonds (Stcrt. 1960, 137).
    Besluit belegging van gelden Ouderdomsfonds, Weduwen- en Wezenfonds en Algemene Kinderbijslagfonds (Stcrt. 1963, 7, vervangen Stcrt. 1974, 77).
    Beleggingsvoorschriften gelden Arbeidsongeschiktheidsfonds (Stcrt. 1972, 7).
    Besluit beleggingsvoorschriften sociale verzekeringsfondsen (Stcrt. 1982, 150, vervangen Stcrt. 1989, 204, 1991, 196, 1995, 49, 1996, 19).
    Besluit beleggingsvoorschriften Algemeen Kinderbijslagfonds (Stcrt. 1988, 254).
    Uitvoeringsregeling Invaliditeits- en Ouderdomsfonds en OFB (Stcrt. 1988, 254).
    Liquiditeitsregeling Centrale Sociale Verzekeringsfondsen (Stcrt. 1989, 240. vervangen Stcrt. 1996, 129).
    Regeling financiële rapportage fondsbeheerders (Stcrt. 1995, 224).
    Besluit bijzondere beleggingsvoorschriften in verband met de ontvlechting bedrijfsverenigingen - uitvoeringsinstellingen per 1 januari 1996 (Stcrt. 1995, 248, vervangen Stcrt. 1997, 125).
    Regeling tijdelijke middelenoverheveling en leningen centrale fondsen (Stcrt. 1997, 41).
    Regeling rekening-courantverhouding sociale verzekeringen (Stcrt. 1997, 242).
    Regeling reservevorming wachtgeldfondsen (Stcrt. 1997, 249).
    Opm.: Tot het beheer van de sociale verzekeringsfondsen wordt ook het beheer van reserves, wachtgeldfondsen en afdelingskassen door bedrijfsverenigingen gerekend.
    Datum: 06-05-2002
    - Correspondentie met de Sociale Verzekeringsraad over de vermogenspositie van sociale verzekeringsfondsen en behandeling van de nota Evaluatie COMED-problematiek (Commissie van Externe Deskundigen), met kamervragen., 1982-1984; 210; 1.848.4/02.7(2) Blok A; pak
  - Het (bij of krachtens algemene maatregel van bestuur) vaststellen van nadere regels voor de toekenning van voorzieningen tot behoud, herstel of ter bevordering van arbeidsgeschiktheid, genees- en heelkundige voorzieningen en voorzieningen tot verbetering van de levensomstandigheden door de bedrijfsverenigingen. 1966-, 269
    Grondslag: Wet op de arbeidsongeschiktheidsverzekering (Stb. 1966, 84), art. 61, eerste lid en 54 (buiten werking Stb. 1976, 473).
    Algemene arbeidsongeschiktheidswet (Stb. 1975, 674), art. 57, derde lid en (Stb. 1986, 300), art. 57a, tweede lid.
    Regelen met betrekking tot voorzieningen tot behoud, herstel of ter bevordering van de arbeidsgeschiktheid en andere voorzieningen (Stb. 1976, 434), art. 4, derde lid, 5, tweede en derde lid, 6, vierde lid, 6a en 7, tweede lid.
    Besluit AAW-voorzieningenverstrekking (Stb. 1994, 150), art. 15.
    Product: Regelen met betrekking tot voorzieningen tot behoud, herstel of ter bevordering van de arbeidsgeschiktheid en andere voorzieningen (Stb. 1976, 434).
    Besluit AAW-voorzieningenverstrekking (Stb. 1994, 150).
    Besluit van 12 oktober 1976, nr. 54 772 (Stcrt. 1976, 199).
    Besluit gezinsverzorging en huishoudelijke hulp/AAW (Stcrt. 1978, 266).
    Besluit A.D.L.-assistentie/AAW (Stcrt. 1981, 102).
    Besluit inkomensgrens vervoersvoorzieningen buitenshuis/AAW (Stcrt. 1983, 59).
    Besluit beperking telefoonkostenvergoeding (Stcrt. 1985, 141).
    Besluit vergoeding extra gesprekskosten telefoon (Stcrt. 1985, 208).
    Tijdelijk besluit vergoeding onderhouds- en keuringskosten van woonvoorzieningen AAW (Stcrt. 1986, 56).
    Besluit vervoer onderwijs ontvangenden AAW (Stcrt. 1986, 100).
    Besluit doventolkvoorziening AAW (Stcrt. 1988, 34).
    Besluit taakverlichting alleenstaande werkenden/AAW Stcrt. 1989, 222).
    Regeling vervoerskostenvergoeding/AAW (Stcrt. 1991, 213, vervangen Stcrt. 1992, 22, Stcrt. 1992, 210, Stcrt. 1993, 232).
    Intrekkingsregeling AAW-voorzieningen januari 1994 (Stcrt. 1993, 217).
    Regeling vergoeding persoonlijke ondersteuning gehandicapte werknemers (Stcrt. 1994, 43).
    Regeling leefvervoersvoorzieningen ten behoeve van niet in Nederland woonachtige AAW-verzekerden (Stcrt. 1994, 43).
    - Uitvoering van de Beschikking geldelijke steun huisvesting gehandicapten met betrekking tot ADL-clusterprojecten (woningen voor gehandicapten voor algemeen dagelijkse levensverrichtingen)., 1977-1985; 164; 1.848.422.1/08.833 Blok G; pak
    - Totstandkoming, wijziging en toepassing van het Besluit ADL-assistentie (Algemene Dagelijkse Levenverrichtingen) ingevolge de Algemene Arbeidsongeschiktheidswet (Stcrt. 1981, 102)., 1977-1987; diverse nummers
      - Algemeen, 1977-1988, 170; 1.848.42/08.833 Blok G; pak
      - Woonprojecten per gemeente. 1979-1988, 176-177
        - A - G, 1977-1984, 176; 1.848.42/08.833 Blok G; pak
        - H - Z, 1977-1984, 177; 1.848.42/08.833 Blok G
      - Zelfstandig wonen van gehandicapten. 1980-1987, 172-174
        - feb. - nov. 1980 1980, 172; 1.848.42/08.833 Blok G; pak
        - dec. 1980 - apr. 1981 1980-1981, 173; 1.848.42/08.833 Blok G; pak
        - mei 1981 - 1987 1981-1987, 174; 1.848.42/08.833 Blok G; pak
      - Onderzoek. 1981-1985, 186-187
        - Diverse onderzoeken, 1981-1985, 187; 1.848.422.1/08.833 Blok G; pak
        - Evaluatieonderzoek naar ADL-clusters voor lichamelijk gehandicapten (woningen voor gehandicapten voor algemeen dagelijkse levensverrichtingen), 1983-1985, 186; 1.848.422.1/08.833 Blok G; pak
      - Vaststelling van de hoogte van de vergoeding. 1981-1987, 179-180
        - Algemeen, 1981-1987, 179; 1.848.42/08.833 Blok G; pak
        - Gemeenten, 1981-1987, 180; 1.848.42/08.833 Blok G; pak
    - Vervoersvoorzieningen ingevolge artikel 57 van de Algemene Arbeidsongeschiktheidswet, met kamervragen., 1977-1987; 137-138
      - 1977-1983, 137; 1.848.42/07.353.7 Blok G; pak
      - 1984-1987, 138; 1.848.42/07.353.7 Blok G; pak
    - Maatregelen betreffende de harmonisatie van de vergoeding voor dieetkosten ingevolge de Algemene Arbeidsongeschiktheidswet., 1977-1988; 168; 1.848.42/08.742.514; pak
    - Vergoeding van de verblijfkosten in sluisinternaten en herstellingsoorden., 1978-1982; 202; 1.848.42/02.587.11 Blok G; pak
    - Vergoeding van de onderhouds- en keuringskosten van woonvoorzieningen voor gehandicapten uit de Algemene Arbeidsongeschiktheidswet, met kamervragen., 1980-1986; 165; 1.848.42/08.833 Blok G; pak
    - Wijziging van de Regelen met betrekking tot voorzieningen tot behoud, herstel of ter bevordering van de arbeidsgeschiktheid en andere voorzieningen (Stb. 1983, 181), het wijzigen van het Besluit beperking voorzieningen Algemeen Burgerlijk Pensioenwet en Spoorwegpensioenwet, het wijzigen van het Besluit beperking telefoonkostenvergoeding ingevolge de Algemene Arbeidsongeschiktheidswet en het wijzigen van het Besluit inkomensgrens vervoersvoorzieningen buitenhuis ingevolge de Algemene Arbeidsongeschiktheidswet., 1981-1988; 154
    - Totstandkoming van het Besluit preventieve taakverlichting oudere werkenden ingevolge de Algemene Arbeidsongeschiktheidswet, met kamervragen., 1982-1987; 157, 159
      - 1982-1985, 157; 1.848.42 Blok G; pak
      - 1986-1987, 159; 1.848.42 Blok G; pak
    - Totstandkoming van het Besluit beperking telefoonkostenvergoeding (Stcrt. 1985, 141)., 1983-1985; 183; 1.848.42/07.353.255v Blok G
    - Totstandkoming van het Besluit vervoer onderwijs ontvangenden ingevolge de Algemene Arbeidsongeschiktheidswet (Stcrt. 1986, 100)., 1983-1986; 148-149
      - 1983 - mei 1985 1983-1985, 148; 1.848.42/07.353.7 Blok G; pak
      - juni 1985 - 1986 1985-1986, 149; 1.848.42/07.353.7 Blok G; pak
    - Totstandkoming van het Besluit betreffende een eigen bijdrage voorzieningen ingevolge de Algemene Arbeidsongeschiktheidswet (Het Besluit is niet ingevoerd)., 1983-1987; 152; 1.848.42 Blok G; pak
    - Totstandkoming, wijziging en toepassing van het Besluit inkomensgrens vervoersvoorzieningen buitenhuis ingevolge de Algemene Arbeidsongeschiktheidswet (Stcrt. 1983, 59 en Stcrt. 1985, 141), met kamervragen., 1983-1987; 150; 1.848.42/07.353.7 Blok G; pak
    - Wijzigingen inzake het Besluit Regelen met betrekking tot voorzieningen tot behoud, herstel of ter bevordering van de arbeidsgeschiktheid en andere voorzieningen (Stb. 1976, 434)., 1983-1987; 207; 1.848.422 Blok G; pak
    - Totstandkoming van het Besluit doventolkvoorziening Algemene Arbeidsongeschiktheidswet (Stcrt. 1988, 34)., 1984-1989; 226-227
      - 1984 - jan. 1988 1984-1988, 226; -1.842.426; pak
      - feb. 1988 - 1989 1984-1988, 227; -1.842.426; pak
    - Begeleidingscommissie onderzoek (niet-)gebruik werkvoorzieningen ingevolge de Algemene Arbeidsongeschiktheidswet., 1987; 166; 1.848.42/07.58 Blok G
  - Het, in overstemming met de minister van Binnenlandse Zaken, bij of krachtens algemene maatregel van bestuur vaststellen van nadere regels voor de Wet plaatsing van mindervalide arbeidskrachten of de Wet arbeid gehandicapte werknemers. 1947-, 271
    Grondslag: Wet plaatsing van mindervalide arbeidskrachten (Stb. 1947, H 283), art. 13.
    Wet arbeid gehandicapte werknemers (Stb. 1986, 300), art. 1, onder b en d, 3, zesde lid, vernummerd (Stb. 1995, 355), vijfde lid, 5, tweede en derde lid, 6, vijfde lid, 10, 11, tweede en vierde lid en 28.
    Besluit ter uitvoering van de Wet arbeid gehandicapte werknemers (Stb. 1988, 294), art. 2.
    Product: Besluit ter uitvoering van de Wet arbeid gehandicapte werknemers (Stb. 1988, 294).
    Besluit tot aanwijzing van scholingsinstituten (Stcrt. 1991, 210).
    - Totstandkoming van de Wet arbeid gehandicapte werknemers (Stb. 1986, 300) alsmede de voorbereiding van het Besluit ter uitvoering van de Wet arbeid gehandicapte werknemers (Stb. 1988, 294)., 1981-1987; diverse nummers
      - Advies van de Gemeenschappelijk Medische Dienst, 1986, 197; 1.842.9/08.742.51 Blok G
      - Advies van de Sociaal Economisch Raad betreffende uitvoeringstechnische aspecten, 1981-1982, 203; 1.842.9/07.58 Blok G; pak
      - Adviescommissie van der Grinten betreffende deregulering, 1983, 196; 1.842.9/07.58 Blok G
      - Commissie voor sociaal, medische en arbeidskundige zaken, 1983, 195; 1.842.9/07.58 Blok G
      - Correspondentie met de Sociale Verzekeringsraad, 1981-1986, 191; 1.842.9 Blok G
      - Geldelijke gevolgen van een quotumverplichting, 1987, 199; 1.842.9/07.85 Blok G
      - Rapporten en verslagen, 1984-1987, 200; 1.842.9/07.77 Blok G
      - Sociaal Medische en Arbeidskundige aspecten, 1982-1984, 192; 1.842.6 Blok G
      - Toepassing van de Wet arbeid gehandicapte werknemers, 1981-1987, 194; 1.842.9 Blok G
      - Uitvoeringsmaatregelen, 1983-1986, 198; 1.842.9/07.76 Blok G
      - Uitvoeringstechnisch overleg (Werkgroep Uitvoering WAGW), 1986-1987, 201; 1.842.9 Blok G; pak
      - Werkgroep Bemiddelingsbevoegdheid Gemeenschappelijke Medische Dienst, 1983-1986, 193; 1.842.9 Blok G
      - Wetsontwerp van de Wet arbeid gehandicapte werknemers met betrekking tot ziektewetmaatregelen betreffende verzuim wegens ziekte en arbeidsongeschiktheid, 1982, 167; 1.842.9/08.743.52 Blok G
    - Samenwerking en taakafbakening tussen bedrijfsverenigingen en de Gemeenschappelijke Medische Dienst in het kader van de Wet arbeid gehandicapte werknemers., 1982-1984; 153; 1.842.9/07.23 Blok G
    - Voorbereiding van het besluit ter uitvoering van de Wet arbeid gehandicapte werknemers., 1982-1987; 139; 1.842.9 blok G
  - Het (bij algemene maatregel van bestuur) vaststellen van nadere regels inzake de aanvraag, toekenning, herziening, schorsing, intrekking en betaalbaarstelling van uitkeringen ingevolge de werknemersverzekeringen. 1966-, 310
    Grondslag: Ziektewet (Stb. 1929, 374), gewijzigd (Stb. 1935, 32), art. 17, tweede lid, 32, vierde lid, 40, tweede lid, 41, 42 en 46, derde lid, gewijzigd (Stb. 1952, 474), art. 28, vierde lid, 30, zesde lid, 32, 33, 37, tweede lid en 142, tweede lid, vernummerd (Stb. 1967, 473), 30, zesde lid, 44, derde lid (buiten werking Stb. 1992, 82).
    Werkloosheidswet (Stb. 1949, J 423), gewijzigd (Stb. 1953, 117), art. 47, eerste lid en gewijzigd (Stb. 1967, 396), art. 31, eerste lid, onderdeel g, eerste lid.
    Werkloosheidswet (Stb. 1986, 566), gewijzigd (Stb. 1994, 955), art. 35a.
    Wet op de arbeidsongeschiktheidsverzekering (Stb. 1966, 84), art. 12, 20, tweede lid, 24, 26, 30, 39, 40, 45, 46, 46a, 50, 54, 59c (bis), 59e, 68, tweede lid en 99.
    Wet overgangsregeling arbeidsongeschiktheidsverzekering (Stb. 1967, 102), art. 39, vijfde lid, 42.
    Wet aanpassing daglonen Wet overgangsregeling arbeidsongeschiktheidsverzekering (Stb. 1971, 340), art. 10.
    Algemene arbeidsongeschiktheidswet (Stb. 1975, 674), art. 7, tweede lid, 15, 17, 21, 29, 29a, 36a, vernummerd (Stb. 1995, 560), 29b, 34, 35, 36, 41, 45, 54, 56, 61 en 102.
    Toeslagenwet (Stb. 1986, 562), gewijzigd (Stb. 1994, 916), art. 16.
    Wet premieheffing over uitkeringen (Stb. 1986, 639), art. XV, zevende lid.
    Besluit van 21 februari 1930 (Stb. 1930, 46), art. 1, 2 en 3.
    Besluit van 21 juni 1967 (Stcrt. 1967, 124), art. 3, tweede lid.
    Product: Besluit van 20 januari 1930 (Stb. 1930, 18).
    Besluit van 18 april 1935 (Stb. 1935, 194).
    Besluiten van 7 februari 1953 (Stb. 1953, 57 en 60).
    Beschikking 202 van 15 januari 1953 (Stcrt. 1953, 13).
    Beschikking 1230 van 9 mei 1953 (Stcrt. 1953, 90).
    Regelen betreffende schorsing en opschorting van de uitbetaling van de arbeidsongeschiktheidsuitkering (Stcrt. 1967, 128, vervangen Stcrt. 1976, 203).
    Beschikking van 29 juni 1967, nr. 57 916 (Stcrt. 1967, 130).
    Regeling van 30 oktober 1967, nr. 59 859 (Stcrt. 1967, 217).
    Regeling aanwijzing gevallen waarin terzake van toeneming van arbeidsongeschiktheid de uitkering onmiddellijk wordt herzien (Stcrt. 1967, 133, vervangen Stcrt. 1976, 179).
    Afwijkende regelen inzake het tijdstip van uitbetaling van de vakantie-uitkering (Stcrt. 1967, 214, vervangen Stcrt. 1976, 191).
    Regeling inzake betaalbaarstelling uitkeringen ingevolge sociale verzekeringswettten door andere organen dan de Sociale Verzekeringsbank en de bedrijfsverenigingen (Stcrt. 1968, 53, vervangen Stcrt. 1976, 192, Stcrt. 1985, 123).
    Regeling van 16 september 1976, nr. 54 346 (Stcrt. 1976, 191).
    Regeling vergoeding voor reis- en verblijfkosten en voor tijdverlies (Stcrt. 1976, 192).
    Nadere regelen ingevolge art. 40 derde lid, van de WAO in verband met arbeidsongeschikte WSW-ers (Stcrt. 1982, 80).
    Beschikking 86/3976/IIId van 3 november 1986 (Stcrt. 1986, 235).
    Besluit 'opstapje' (Stcrt. 1986, 250).
    Besluit houdende regels inzake compensatie-uitkering (Stcrt. 1987, 252).
    Beschikking Aftrek van inkomsten (Stcrt. 1989, 252).
    Vaststelling bedrag bedoeld in art. 35a van de Werkloosheidswet (Stcrt. 1995, 169).
    - Determinantenonderzoek Wet op de arbeidsongeschiktheidsverzekering en andere aspecten met betrekking tot de uitvoering van de wet., 1980-1986; 205; 1.848.422 Blok G; pak
  - Het voorbereiden en vaststellen van beleid betreffende de sociale verzekeringen. 1945-, 1
    Grondslag: Grondwet (Stb. 1983, 22), art. 20, eerste lid.
    Product: Beleidsnota, beleidsplan.
    - Problematiek rondom de cumulatieve effecten voor gehandicapten van bezuinigingsmaatregelen in de Algemene Arbeidsongeschiktheidswet., 1982-1984; 188; 1.848.42/02.582.43 Blok G; pak
    - Voornemens om te komen tot herziening van het sociale-zekerheidsstelsel., 1983-1987; 89; -1.848.4
    - Afbakening van het voorzieningenpakket ten aanzien van het regulier onderwijs voor gehandicapten., 1985-1988; 182; 1.848.42/07.151 Blok G; pak
  - Het leveren van bijdragen aan de totstandkoming van het nationale beleid van andere ministers, voor zover dit (mede) betrekking heeft op de sociale verzekeringen. 1945-, 2
    Product: Inlichtingen, advies, nota.
    - Wijziging van de Algemene Burgerlijk Pensioenwet als gevolg van de invoering van de Wet arbeid gehandicapte werknemers., 1979-1985; 204; 1.842.9/08.743.1 Blok G
  - Het voorbereiden van het overleg met en informeren van de Staten-Generaal, voor zover het de sociale verzekeringen betreft. 1945-, 3
    Product: Antwoord op kamervragen, brief aan de Staten-Generaal etc.
    - Vervoersvoorzieningen ingevolge artikel 57 van de Algemene Arbeidsongeschiktheidswet, met kamervragen., 1977-1987; 137-138
      - 1977-1983, 137; 1.848.42/07.353.7 Blok G; pak
      - 1984-1987, 138; 1.848.42/07.353.7 Blok G; pak
    - Vergoeding van de onderhouds- en keuringskosten van woonvoorzieningen voor gehandicapten uit de Algemene Arbeidsongeschiktheidswet, met kamervragen., 1980-1986; 165; 1.848.42/08.833 Blok G; pak
    - Correspondentie met de Sociale Verzekeringsraad over de vermogenspositie van sociale verzekeringsfondsen en behandeling van de nota Evaluatie COMED-problematiek (Commissie van Externe Deskundigen), met kamervragen., 1982-1984; 210; 1.848.4/02.7(2) Blok A; pak
    - Totstandkoming van het Besluit preventieve taakverlichting oudere werkenden ingevolge de Algemene Arbeidsongeschiktheidswet, met kamervragen., 1982-1987; 157, 159
      - 1982-1985, 157; 1.848.42 Blok G; pak
      - 1986-1987, 159; 1.848.42 Blok G; pak
    - Totstandkoming, wijziging en toepassing van het Besluit inkomensgrens vervoersvoorzieningen buitenhuis ingevolge de Algemene Arbeidsongeschiktheidswet (Stcrt. 1983, 59 en Stcrt. 1985, 141), met kamervragen., 1983-1987; 150; 1.848.42/07.353.7 Blok G; pak